臺灣高等法院臺中分院民事判決　　　九十年度上字第一八七號
　　上　訴　人　傳傑企業股份有限公司
　　法定代理人　孫調陽
　　被　上訴人　甲○○
　　　　　　　　丙○○
　　　　　　　　乙○○○
右當事人間因侵權行為損害賠償事件，上訴人對於中華民國八十八年五月十二日台灣
台中地方法院八十八年度附民字第五十八號第一審判決提起上訴，經本院刑事庭裁定
移送（八十八年度附民上字第四一二號）民事庭，本院判決如左：
    主    文
原判決關於駁回上訴人後開第二項、第三項之訴及該部分假執行聲請之裁判均廢棄。
被上訴人甲○○應給付上訴人新台幣壹佰肆拾柒萬零伍佰柒拾元，及自民國八十八年
一月三十一日起至清償日止，按年息百分之五計算之利息。
被上訴人乙○○○應給付上訴人新台幣柒拾柒萬捌仟捌佰玖拾壹元、被上訴人丙○○
應給付上訴人新台幣捌萬柒仟參佰伍拾元，及各自民國八十八年二月二日起至清償日
止，按年息百分之五計算之利息。
其餘上訴駁回。
本判決第二項、第三項於上訴人依次以新台幣肆拾玖萬元、貳拾伍萬元、參萬元、為
被上訴人甲○○、乙○○○、丙○○供擔保後得假執行，但被上訴人甲○○、乙○○
○、丙○○如於假執行程序實施前依次以新台幣壹佰肆拾柒萬零伍佰柒拾元、柒拾柒
萬捌仟捌佰玖拾壹元、捌萬柒仟參佰伍拾元為上訴人預供擔保，各得免為假執行。
訴訟費用由被上訴人甲○○負擔二分之一，被上訴人乙○○○負擔五分之一，被上訴
人丙○○負擔二十分之一，餘由上訴人負擔。
    事    實
甲、上訴人方面：
一、聲明：求為判決：
（一）原判決廢棄。
（二）被上訴人甲○○、乙○○○、陳瓊珠應連帶給付上訴人新台幣（下同）二百三
      十三萬六千八百一十一元，及自起訴狀繕本送達翌日起至清償日止，按年息百
      分之五計算之利息。
（三）願供擔保請准宣告假執行。
二、陳述：
（一）訴外人蔡銘川係負責上訴人公司台中廠房之廠務及一切生產事宜，訴外人林玉
      娟係上訴人公司台中廠之會計，負責公司台中廠薪資表之製作。被上訴人甲○
      ○、乙○○○、丙○○三人則分別為蔡銘川弟媳、岳母及小姨子。蔡銘川夥同
      知情之被上訴人等三人詐取上訴人公司金錢，自民國（下同）八十一年元月間
      起，由蔡銘川提供並未實際至上訴人台中廠上班之被上訴人等三位人頭，由蔡
      銘川代為在上班證明即考勤表上打卡，並使林玉娟在其所製作上訴人公司每月
      薪資計算表上，登載不實之薪資計算表（含交通津貼、全勤獎金、加班費、特
      休假、年終獎金、中秋節禮金），並傳送至上訴人公司，致上訴人公司陷於錯
      誤，由蔡銘川代被上訴人三人在薪資清冊上簽名而收受薪資，如數給付被上訴
      人等名義之薪資，致使上訴人公司受有如下之損害：自八十一年元月一日起至
      八十六年十一月三十日止，計以甲○○名義詐領薪水共一百四十七萬五百七十
      元。自八十一年元月一日起至八十四年四月三十日止，以乙○○○名義詐領七
      十七萬八千八百九十一元。自民國八十四年五月一日起至八十四年九月止，以
      丙○○名義詐領八萬七千三百五十元，有清算表明細可明。共計被詐得二百三
      十三萬六千八百一十一元。
（二）被上訴人對於蔡銘川盜領薪資一事係屬知情，並經本院以八十八年度上訴字第
      一六五七號刑事判決被上訴人等構成詐欺罪共同正犯，業經確定在案，顯然蔡
      銘川與被上訴人等三人詐領薪資具有犯意聯絡及行為分擔，此亦為被上訴人三
      人於該刑事判決中供認不諱（見該判決第四頁末二行以下至第五頁第三行止）
      。上訴人請求蔡銘川民事賠償部分，業經台灣台中地方法院以八十八年度訴字
      第二三八七號判決蔡銘川應給付上訴人二百三十三萬六千八百一十一元。
（三）祥騏公司早於八十年底即結束營業，於八十一年初將固定資產轉售與上訴人，
      此有祥騏公司開立發票為憑，上訴人並於八十一年三月六日向東功塑膠廠股份
      有限公司承租工廠繼續營運，此有公證書為憑，營運及開立發票都是以上訴人
      公司名義為之。上訴人同時於八十一年六月一日向雅森企業股份有限公司承租
      座落於台中縣大雅鄉○○路五八號之工廠，此亦有公證書為憑，且自八十一年
      元月起，都由上訴人支付台中工廠薪資，自高雄電匯至祥騏公司彰銀南豐分行
      的帳戶，此有匯款單為憑，而後由林玉娟去銀行提領現金發放，此亦有彰銀取
      款憑條為證，足認被上訴人所辯當時仍屬祥騏員工而非上訴人之員工，顯屬不
      實。
（四）被上訴人謂上訴人知悉蔡銘川以被上訴人名義領薪資云云，上訴人否認。且此
      情亦經刑事判決蔡銘川及被上訴人等有罪確定在案，被上訴人等所辯不足採。
（五）對被上訴人抗辯之陳述：被上訴人謂：「蔡銘川以被上訴人乙○○○（八十四
      年五月改以丙○○之名義）甲○○名義領取之薪資係為蔡銘川自己薪資之一部
      分，目的在為節稅分散所得，係經上訴人同意，並無侵權行為可言」，然查：
１、當時台中廠務均由蔡銘川負責，蔡銘川交代林玉娟製作而傳真高雄公司，上訴人
    高雄公司即據以匯款，上訴人根本不知乙○○○此情。事實上，當初上訴人提起
    自訴時，僅知蔡銘川冒用甲○○名義詐領薪資，此觀八十七年元月九日自訴狀可
    明，於八十七年三月十三日始追加被上訴人乙○○○部分。又若倘如被上訴人所
    云蔡銘川係為節稅，則蔡銘川所使用之被上訴人等，根本即不必分列有交通津貼
    、加班費、全勤獎金、年終獎金及特休假項目，而且竟每個月薪資都不一樣。又
    被上訴人乙○○○名義從八十一年一月起即有盜領，此觀薪資計算表自明，蔡銘
    川盜領之情，可觀乙○○○竟領取夜班薪資可得一般。
２、蔡銘川每月薪資為四萬五千元，此有卷內薪資表可證。而廠長、副廠長則因為有
    加班費、交通津貼、職務津貼、技術津貼、全勤獎金等，自然會高於蔡銘川。
３、周寶珍與蔡銘川的電話交談錄音中所提及之「外帳」「找人頭來撥」「不超出即
    可」等，其意係指外勞薪水問題，此業經周寶珍於刑事庭結證明確，況倘若上訴
    人公司有同意蔡銘川領取被上訴人三人名義之薪資，則蔡銘川與周寶珍交談時，
    大可明言，而使周寶珍針對問題答覆，何須言詞閃爍，此亦經本院八十八年度上
    訴字第一六五七號刑事判決第六頁第九行以下至第十三行認定。
４、刑事卷自訴狀所附證物三薪資表上抬頭為祥騏公司，係自訴人當時未發現林玉娟
    錯用抬頭所致，在刑事庭時早已說明，且當時所提薪資計算表抬頭為祥騏公司者
    ，不僅從八十一年一月至九月份而已，而係一直到八十三年一月，顯然係錯用抬
    頭而已，若果如被上訴人所述情形，則豈非祥騏公司一直到八十三年一月始結束
    乎？
（六）按因故意或過失，不法侵害他人之權利者，負損害賠償責任。故意以背於善良
      風俗之方法，加損害於他人者亦同。數人共同不法侵害他人之權利者，連帶負
      損害賠償責任，為民法第一百八十四條第一項、第一百八十五條第一項明文。
１、本件被上訴人三人與蔡銘川有詐欺犯意聯絡共同詐取上訴人薪資，業經刑事判決
    認定：「被告甲○○、丙○○、乙○○○等三人知情並同意被告蔡銘川領取上開
    薪資，已如前述，應與被告蔡銘川成立共同正犯」確定在案。蔡銘川於該刑事審
    理中坦承被上訴人三人於該時間並未在自訴人公司上班，且經被上訴人三人之同
    意以伊等名義報領薪資，被上訴人三人亦供承同意蔡銘川以伊三人名義領取薪資
    並同意打卡，顯然被上訴人知情並同意蔡銘川詐領上訴人薪資則甚為明確。
２、被上訴人與蔡銘川共犯詐欺雖時間有先後之別，惟民法第一百八十五條第一項之
    共同侵權行為，不以同一時、地為限，既然被上訴人三人與蔡銘川分工而共同造
    成上訴人受有如訴之聲明之損害，則數人共同為侵權行為加損害於他人，各應賠
    償其損害全部之責任。蓋各行為人之過失均為其所生損害之共同原因，即所謂行
    為關連共同，亦足成立共同侵權行為，依民法第一百八十五條第一項前段之規定
    ，各過失行為人對於被害人應負全部損害之連帶賠償責任，因此，上訴人請求被
    上訴人等連帶賠償應屬有據。
三、證據：提出考勤表影本、每月薪資計算表影本、被上訴人盜領金額明細表三份、
    本院八十八年度上訴字第一六五七號、八十八年度上訴字第一六五五號刑事判決
    影本各一份、台灣台中地方法院八十八年度訴字第二三八七號民事判決影本一份
    、發票影本十五份、公證書影本二份、匯款單影本、取款憑條影本、自訴狀及追
    加自訴狀影本各一份為證。
乙、被上訴人方面：
一、聲明：求為判決：
（一）駁回上訴。
（二）如受不利判決，願供擔保請准免為假執行。
二、陳述：被上訴人並無與蔡銘川共同詐領上訴人之薪資，蔡銘川以被上訴人乙○○
    ○、及八十四年五月改以丙○○之名義、甲○○名義領取之薪資係為蔡銘川自己
    薪資之一部分，目的在為節稅分散所得，係經上訴人同意，並無侵權行為可言，
    理由如下：
（一）上訴人八十四年二月十四日以被上訴人乙○○○退職為由，為其向勞保局請領
      老年給付後，卻仍給付三月份薪資 19050 元，四月份薪資 18500 元，且當時
      並無給付任何退休金給伊，可證上訴人明知被上訴人乙○○○、甲○○實際未
      在上訴人之公司工作，同意由蔡銘川分散自己薪資所得，否則何以退職後仍再
      給予薪資？
（二）蔡銘川為台中廠負責人，薪資應高於廠長林文錦、副廠長黃瑞龍之薪資才是，
      然劉文錦自八十一年至八十五年之平均月薪為四萬九千二百八十八元、最高為
      五萬六千七百元，黃瑞龍平均月薪為四萬五千五百零六元、最高為五萬八千五
      百二十五元，蔡銘川之薪資不可能僅為四萬五千元，可證被上訴人甲○○及乙
      ○○○（嗣改以丙○○名義）之二份薪資確屬蔡銘川之薪資。
（三）由蔡銘川與上訴人公司會計周寶珍電話對話中所提及之「甲○○的薪水是外帳
      」「外帳是找人頭來撥，不超出即可，外帳就是這樣」等語，可證明該部分之
      新資本屬於蔡銘川之薪資，僅係以被上訴人名義領取而已。
（四）上訴人於刑事卷所提之薪資表抬頭為祥騏公司，尤其是八十一年之薪資表，其
      中一至九月份時尚為祥騏公司時，蔡銘川即以被上訴人林玉雲及甲○○之名義
      分散所得，領取薪資：待八十一年十月祥騏公司因無工廠登記證始與上訴人公
      司合作，全班人馬轉為上訴人公司員工，且沿用舊制，並於隔年五月遷廠至雅
      潭路新廠，顯見至上訴人傳傑公司時僅係沿用舊制，蔡銘川既無增加薪資，被
      上訴人自無與蔡銘川詐領被上訴人公司之薪資。
（五）八十一年一月至九月，蔡銘川尚非上訴人之員工，自無領取上訴人之薪資，更
      無可能以被上訴人乙○○○及甲○○之名義領取上訴人公司八十一年一月至九
      月之薪資，此有祥騏股份有限公司八十一年十月一日之退保申請書，及傳傑公
      司加保申請書可證。
（六）另上訴人提出發票、租約、公證書等主張：祥騏公司於八十年底即結束營業，
      將固定資產出售於上訴人，惟其所陳均非事實。蓋祥騏公司於八十一年十月始
      與上訴人公司合作，所有之員工才轉為上訴人之員工，在此之前，祥騏公司仍
      對外營業，支付員工之薪資；故上訴人所提之發票並非買售祥騏公司之固定資
      產，而係祥騏公司與上訴人本來即有生意往來，其發票單純係上訴人向祥騏公
      司訂購貨品而已，並非出售祥騏公司之資產，否則如其所言，豈可能無資產讓
      渡書？此除有前所呈之上訴人與祥騏公司之勞保加退保資料可證外，可向中區
      國稅局函查祥騏公司八十年、八十一年間營業利事業所得稅結算申報之情形，
      可證祥騏公司在八十一年間尚在營業；且祥騏公司係一盈餘頗豐之公司，不可
      能為上訴人發票所載之金額所購買。另再觀上訴人為員工林玉娟（原為祥騏公
      司之員工）申報八十一年之所得，其扣繳憑單明白記載，所得所屬年月係從八
      十一年十月至十二月，並非自八十一年一月至十二月（其他所有原祥騏公司員
      工申報情形亦同自八十一年十月至十二月），可證明祥騏公司於八十年底並未
      結束，八十一年十月前所有之員工尚屬祥騏公司之員工，所領之薪資皆為祥騏
      公司所有，與上訴人無關。否則上訴人所申報之八十一年各類所得扣繳憑單何
      以僅載八十一年十月至十二月，豈不逃漏稅？足證上訴人所陳非實。
（七）訴外人蔡銘川係分別以被上訴人之名義，領取上訴人之薪資，被上訴人三人彼
      此間並不知悉，亦非共同不法侵害他人權利，上訴人請求全部連帶賠償，顯無
      理由。
三、證據：提出勞工保險局函影本一份、薪資表影本二份、經濟部工廠登記證影本、
    勞工保險加保、退保申請書影本一份、扣繳憑單影本一份為證。
丙、本院依職權調閱本院八十八年度上訴字第一六五七號刑事卷宗。
    理    由
一、按訴之變更或追加非經他造同意，不得為之，但第二百五十五條第一項第二款至
    第六款之情形不在此限；被告於訴之變更或追加無異議，而為本案之言詞辯論者
    ，視為同意變更或追加；除本章別有規定外，前編第一章之規定，於第二審程序
    準用之，民事訴訟法第四百四十六條第一項、第二百五十五條第二項、第四百六
    十三條分別定有明文。經查，本件上訴人於原審提起附帶民事訴訟求為判決：被
    上訴人甲○○應與訴外人蔡銘川連帶給付上訴人一百四十七萬零五百七十元，被
    上訴人乙○○○應與訴外人蔡銘川連帶給付上訴人七十七萬八千八百九十一元，
    被上訴人丙○○應與訴外人蔡銘川連帶給付上訴人八萬七千三百五十元，及各自
    起訴狀繕本送達之翌日起至清償日止，按年息百分之五計算之利息。於本院審理
    時則聲明：被上訴人甲○○、乙○○○、陳瓊珠應連帶給付上訴人二百三十三萬
    六千八百一十一元，及各自起訴狀繕本送達翌日起至清償日止，按年息百分之五
    計算之利息（蔡銘川部分已由台灣台中地方法院另行判決），上訴人主張被上訴
    人應負債務之體態及金額，均與其於原審聲明範圍不同，應認為訴之變更，被上
    訴人對於此項訴之變更並無異議，而為本案之言詞辯論，參諸前揭規定，應視為
    同意變更，合先敘明。
二、本件上訴人主張：訴外人蔡銘川係負責上訴人公司台中廠房之廠務及一切生產事
    宜，被上訴人甲○○、乙○○○、丙○○三人則分別為蔡銘川弟媳、岳母及小姨
    子。蔡銘川夥同知情之被上訴人詐取上訴人公司金錢，自八十一年元月間起，由
    蔡銘川提供並未實際至上訴人台中廠上班之被上訴人等三位人頭，由蔡銘川代為
    在上班證明即考勤表上打卡，並使會計訴外人林玉娟在其所製作上訴人公司每月
    薪資計算表上，登載不實之薪資計算表（含交通津貼、全勤獎金、加班費、特休
    假、年終獎金、中秋節禮金），並傳送至上訴人公司，致上訴人公司陷於錯誤，
    由蔡銘川代被上訴人三人在薪資清冊上簽名而收受薪資，如數給付被上訴人等名
    義之薪資，致使上訴人公司受有如下之損害：自八十一年元月一日起至八十六年
    十一月三十日止，計以被上訴人甲○○名義詐領薪水共一百四十七萬五百七十元
    。自八十一年元月一日起至八十四年四月三十日止，以被上訴人乙○○○名義詐
    領七十七萬八千八百九十一元。自八十四年五月一日起至八十四年九月止，以被
    上訴人丙○○名義詐領八萬七千三百五十元，有清算表明細可明。共計被詐得二
    百三十三萬六千八百一十一元，因本於共同侵權行為之法律關係求為命被上訴人
    連帶給付二百三十三萬六千八百一十一元之判決等語；被上訴人則以：被上訴人
    並無與蔡銘川共同詐領上訴人之薪資，蔡銘川以被上訴人乙○○○、及八十四年
    五月改以丙○○之名義、甲○○名義領取之薪資係為蔡銘川自己薪資之一部分，
    目的在為節稅分散所得，係經上訴人同意，並無侵權行為可言。八十一年一月至
    九月，蔡銘川尚非傳傑公司之員工，自無領取上訴人之薪資，更無可能以被上訴
    人乙○○○及甲○○之名義領取上訴人公司八十一年一月至九月之薪資云云，資
    為抗辯。
三、經查，上訴人主張：被上訴人於前開時間並未在上訴人公司上班，但有以其名義
    領取薪資，被上訴人之上開薪資均由訴外人蔡銘川領取，自八十一年元月一日起
    至八十六年十一月三十日止，計以被上訴人甲○○名義領薪水共一百四十七萬五
    百七十元。自八十一年元月一日起至八十四年四月三十日止，以被上訴人乙○○
    ○名義領七十七萬八千八百九十一元。自八十四年五月一日起至八十四年九月止
    ，以被上訴人丙○○名義領八萬七千三百五十元等情，為被上訴人所不爭執，並
    據上訴人提出考勤表影本、每月薪資計算表影本、被上訴人盜領金額明細表三份
    為證，被上訴人甲○○、丙○○、乙○○○於本院刑事庭審理時亦自承：「其分
    別知情並同意蔡銘川以其名義領取上開薪資、實際上蔡銘川並未將上開薪資交給
    被上訴人」等語（見本院八十八年上訴字第一六五七號刑事卷宗第一三八頁至第
    一四０頁），自堪信為真實。
四、按當事人主張有利於己之事實者，就其事實有舉證之責任，民事訴訟法第二百七
    十七條定有明文。被上訴人辯稱：訴外人蔡銘川以被上訴人乙○○○、及八十四
    年五月改以丙○○之名義、甲○○名義領取之薪資係為蔡銘川自己薪資之一部分
    ，目的在為節稅分散所得，係經上訴人同意云云，既為上訴人所否認，自應由被
    上訴人就此事實，負舉證之責。經查：
（一）訴外人蔡銘川在上訴人公司每月之薪資為四萬五千元，業據上訴人提出薪資表
      附卷可稽，而廠長林文錦、副廠長黃瑞龍因為有加班費、交通津貼、職務津貼
      、技術津貼、全勤獎金等其他給薪項目，薪水高於蔡銘川，亦與常情無違，被
      上訴人尚不能僅憑負責人之薪水較廠長、副廠長低，即率予推論上訴人同意蔡
      銘川以被上訴人名義領取薪資。
（二）證人周寶珍與蔡銘川之電話交談錄音中所提及之「外帳」、「找人頭來撥」、
      「不超出即可」等，其意係指外勞薪水問題，此業經周寶珍於台灣台中地方法
      院審理刑事案件時時到庭結證明確（見台灣台中地方法院八十七年十一月十一
      日審判筆錄），倘若上訴人果有同意蔡銘川領取被上訴人名義之薪資，蔡銘川
      與周寶珍交談時，大可明言，而使周寶珍針對問題答覆，何須言詞閃爍？是該
      錄音帶之內容亦無法資為被上訴人有利之認定。
（三）祥騏公司八十年底即結束營業，於八十一年一月間將固定資產轉售與上訴人，
      上訴人並於八十一年三月六日向東功塑膠廠股份有限公司承租工廠繼續營運，
      營運及開立發票都是以上訴人公司名義為之。上訴人同時於八十一年六月一日
      向雅森企業股份有限公司承租座落於台中縣大雅鄉○○路五八號之工廠，且自
      八十一年元月起，都由上訴人支付台中工廠薪資，自高雄電匯至祥騏公司彰銀
      南豐分行的帳戶，而後由訴外人會計林玉娟去銀行提領現金發放等情，業據上
      訴人提出發票影本十五份、公證書影本二份、匯款單影本、取款憑條影本為證
      ，經核屬實。被上訴人所辯：其八十一年間當時仍屬祥騏員工而非上訴人之員
      工云云，即與事實不符；又祥騏公司結束營業將固定資產轉售與上訴人後，上
      訴人同意留用舊有員工，衡情當僅有留用實際原在祥騏公司工作之員工之意思
      ，被上訴人並不能單憑上訴人同意留用舊有員工，證明上訴人已同意蔡銘川以
      被上訴人之名義領取薪資；上訴人為員工林玉娟（原為祥騏公司之員工）申報
      八十一年之所得，其扣繳憑單固記載，所得所屬年月係從八十一年十月至十二
      月；上訴人為被上訴人辦理勞保之加、退保最早時間亦為八十一年十月起；上
      訴人之台中工廠登記證亦為此時辦理，但此僅為上訴人與祥騏公司申報稅捐及
      辦理員工銜接勞保，及向主管機關申請工廠登記時間先後之問題，被上訴人亦
      不得據此證明八十一年十月前所有之員工尚屬祥騏公司之員工，而與上訴人無
      關。
（四）被上訴人於前開時間未在上訴人公司上班，但確以其名義由訴外人蔡銘川領取
      薪資，自八十一年元月一日起至八十六年十一月三十日止，計以被上訴人甲○
      ○名義領薪水共一百四十七萬五百七十元；自八十一年元月一日起至八十四年
      四月三十日止，以被上訴人乙○○○名義領七十七萬八千八百九十一元；自八
      十四年五月一日起至八十四年九月止，以被上訴人丙○○名義領八萬七千三百
      五十元等情既經認定，被上訴人前揭所辯復不足據為其有利之認定，從而應認
      被上訴人與訴外人蔡銘川詐領上訴人薪資等情為實在。又被上訴人因詐欺罪嫌
      ，經本院刑事庭分別判處有期徒刑六月，如易科罰金以三百元折算一日，緩刑
      三年等情，有本院八十八年度上訴字第一六五七號刑事判決附卷可參，是上訴
      人依侵權行為之法律關係，請求被上訴人賠償，即屬有據。
五、惟查，訴外人蔡銘川係分別經被上訴人同意，分別以被上訴人之名義，領取上訴
    人之薪資，此觀被上訴人甲○○同意蔡銘川詐領之時間為自八十一年元月一日起
    至八十六年十一月三十日止；被上訴人乙○○○同意蔡銘川詐領之時間為自八十
    一年元月一日起至八十四年四月三十日止，被上訴人丙○○同意蔡銘川詐領之時
    間為自八十四年五月一日起至八十四年九月止自明。被上訴人間同意蔡銘川詐領
    薪資之時間既然不同、期間亦長短不一、詐領薪資金額復差距甚大，顯無行為關
    聯共同之可言，亦非造成上訴人損害之共同原因，僅係因其個別之行為分別造成
    上訴人之損害。而上訴人就被上訴人間有何共同侵權行為之謀議等情，復未能舉
    證以實其說，是難認被上訴人係共同不法侵害上訴人之權利，上訴人請求全部連
    帶賠償，即屬無據。應認被上訴人僅應就其個別與蔡銘川詐領薪資之行為，分別
    對上訴人負侵權行為之責任，從而上訴人請求被上訴人甲○○給付一百四十七萬
    零五百七十元，及自起訴狀繕本送達之翌日即八十八年一月三十一日起至清償日
    止，按週年利率百分之五計算之利息；被上訴人乙○○○給付七十七萬八千八百
    九十一元，被上訴人丙○○給付八萬七千三百五十元，及各自起訴狀繕本送達之
    翌日即八十八年二月二日起至清償日止，按週年利率百分之五計算之利息，為有
    理由，逾此部分之請求及請求被上訴人連帶給付，即非有據。
六、綜上所述，本件上訴人主張被上訴人與訴外人蔡銘川詐領上訴人薪資為可採，被
    上訴人所辯均為無可取。上訴人本於侵權行為法律關係，請求被上訴人給付如主
    文第二、三項之金額及利息，為有理由，應予准許，逾此部分之請求及請求被上
    訴人連帶給付，即非有據。原審駁回上訴人此部份之請求，尚有未洽，上訴意旨
    指摘原判決不當，求予廢棄改判，為有理由，應由本院予以廢棄改判如主文第二
    、三、四項所示。
七、本件上訴人勝訴部分，兩造分別陳明願供擔保請准宣告假執行或免為假執行，核
    無不合，爰分別酌定相當之擔保金額，予以准許。
據上論結，本件上訴一部為有理由，一部為無理由，依民事訴訟法第四百四十九條第
一項、第四百五十條、第七十八條、第七十九條但書、第四百六十三條、第三百九十
條第二項、第三百九十二條，判決如主文。
中　　　華　　　民　　　國　　九十一　　年　　　一　　　月　　　八　　　日
~B1民事第二庭審判長法　官　童有德
~B2　　　　　　　　法　官　蔡秉宸
~B3　　　　　　　  法  官　翁芳靜
如對本判決上訴，須於收受判決送達後二十日內向本院提出上訴書狀，其未表明上訴
理由者，應於提出上訴後二十日內向本院提出上訴理由書（須按他造人數附具繕本）
，並繳納送達用雙掛號郵票拾份（每份參拾肆元）。
上訴時應提出委任律師或具有律師資格之人之委任狀；委任有律師資格者，另應附具
律師及格證書及釋明委任人與受任人有民事訴訟法第四百六十六條之一第一項但書或
第二項（詳附註）所定關係之釋明文書影本。
~B 　 　　　　　　書記官　詹錫朋
中　　　華　　　民　　　國　　九十一　　年　　　一　　　月　　　九　　　日
附註：
民事訴訟法第四百六十六條之一（第一項、第二項）
對於第二審判決上訴，上訴人應委任律師為訴訟代理人。但上訴人或其法定代理人具
有律師資格者，不在此限。
上訴人之配偶、三親等內之血親、二親等內之姻親，或上訴人為法人、中央或地方機
關時，其所屬專任人員具有律師資格並經法院認為適當者，亦得為第三審訴訟代理人
。
　　　　　　　　　　　　　　　　　　　　　　　　　　　　　　　　　　　　Ｙ
